【裁判字號】    90,易,1246
【裁判日期】    900626
【裁判案由】    竊盜
【裁判全文】
臺灣臺中地方法院刑事判決                          九十年度易字第一二四六號
    公  訴  人  台灣台中地方法院檢察署檢察官
    被      告  丙○○
右列被告因竊盜案件，經檢察官提起公訴（九十年度偵字第五０二五號），本院判決
如左：
    主  文
丙○○攜帶兇器竊盜，累犯，處有期徒刑拾月。扣案之鑰匙及螺絲起子，各壹支，均
沒收。
    事  實
一、丙○○於民國（下同）八十八年間曾因搶奪案件，經台灣高等法院台中分院判處
    有期徒刑一年確定，於八十八年十二月三十一日執行完畢，猶不知悔改，復意圖
    為自己不法之所有，於九十年二月七日五時十五分許，在台中縣神岡鄉○○○道
    ○段一一七巷七號前，以其所有在客觀上可供兇器使用之螺絲起子一支破壞乙○
    ○所有之車號Ａ三－四三八六號自用小貨車門鎖後（未達毀損之程度），再以其
    所有之鑰匙一把，發動該車輛，得手後供己使用。嗣於九十年二月七日五時廿分
    許，行經台中縣神岡鄉○○路二十巷十八號前為警查獲，並扣得前揭螺絲起子及
    鑰匙各一把。
二、案經台中縣警察局豐原分局報請台灣台中地方法院檢察署檢察官偵查起訴。
    理  由
一、訊據被告丙○○固不諱言確於前揭時、地竊取前揭自用小貨車等情，惟否認係以
    螺絲起子為之，辯稱：伊竊取時，該車並未上鎖，螺絲起子是在該自用小貨車上
    的，伊未以螺絲起子為之云云。惟查：右揭事實，業據被告丙○○於警訊及偵查
    中坦承不諱（詳見九十年偵字第二九二五號第十頁反面、第廿五頁反面），且被
    害人乙○○到庭指稱：伊車子確實有上鎖，且車內應該沒有螺絲起子，因其剛買
    二十幾天而己，伊車門有稍微被破壞，但還可以用等語（詳見本院九十年六月十
    二日審判筆錄），亦核與被告丙○○於警訊及偵查中所述竊取前揭車子的情節相
    符，並有贓物領具保管單一份附卷，又有螺絲起子及鑰匙各一把扣案可稽，被告
    事後翻異其詞，顯係避重就輕之詞，不足採信，本件事證明確，被告竊盜犯行，
    堪予認定。
二、按螺絲起子在客觀上具有危險性，可供兇器使用，為兇器，核被告所為，係犯刑
    法第三百二十一條第一項第三款之攜帶兇器之竊盜罪。又被告前於八十八年間曾
    因搶奪案件，經台灣高等法院台中分院判處有期徒刑一年確定，於八十八年十二
    月三十一日執行完畢，有台灣台中地方法院檢察署刑案資料查註紀錄表可參，其
    於五年內再犯本件有期徒刑以上之罪，為累犯，應依刑法第四十七條規定加重其
    刑。爰審酌被告前已有不良之前科，猶再為之，及犯罪動機、方法、手段及犯後
    態度等一切情狀，量處如主文所示之刑。扣案之供被告行竊用之鑰匙及螺絲起子
    一支，均係被告所有，業據其供明在卷，應依法予以宣告沒收。
三、至移送併辦意旨略以：被告丙○○意圖為自己不法之所有，於八十九年四月十六
    日六時許，在台中縣外埔鄉○○路東泰三巷十九號，竊取林劉尾妹所有而由甲○
    ○使用之車號ＯＶ－五六六七號自用小客車一部，得手後供己使用，其後將之停
    放在台中市○○路九之一號前。嗣於八十九年四月廿一日六時十五分許，丙○○
    持鑰匙，前往上址，欲開啟前揭車輛時，為警當場查獲，因認被告另涉有竊盜。
    訊據被告堅決否認有竊取該車之犯行，辯稱：那是伊朋友紀明松的朋友叫伊去開
    的，鑰匙也是他交給伊的，該車並不是伊竊取的等語。經查：被告為警查獲時對
    其如何以電話和綽號阿松（嗣後查明為紀明松）聯絡，綽號阿松如何將鑰匙交付
    給他，及將車要開住何處，均交待清楚，警察並因被告丙○○所提供之電話號碼
    即0000000000號查出係紀明松等情，業據其於警訊中供述甚詳，復於
    檢察官初訊時亦為相同之陳述，直至被告丙○○與紀明松二人對質時，被告丙○
    ○始改稱：當時有許多人，伊不記得是何人拿鑰匙給他的等語，而紀明松亦附合
    其改稱：是一位黑狗明，他把鑰匙交給丙○○的等語，既被告丙○○與紀明松二
    人互為熟識，又無仇隙，被告丙○○自無挾怨報復之動機存在，且被告丙○○初
    於警訊中亦僅供出綽號而已，更徵其無挾怨報復之動機，又被告對紀明松的電話
    知之甚詳，可見二人關係密切，否則被告丙○○豈可能能知悉紀明松的電話號碼
    ，可見其於警訊中所稱該鑰匙係紀明松交給他的等語，應堪採信。是以被告上開
    之竊盜犯行，尚屬不能證明，自與起訴部分，並無連續犯裁判上一罪之關係，應
    退回由檢察官另行偵辦。至於本件中被告丙○○所涉犯之收受贓物罪部分，未據
    起訴，自亦宜由檢察官一併查明究辦。
據上論斷，依刑事訴訟法第二百九十九條第一項前段，刑法第三百二十一條第一項第
三款、第四十七條、第三十八條第一項第二款，判決如主文。
本案經檢察官楊朝嘉到庭執行職務。
中       華       民       國     九十     年     六     月    二十六   日
                                   台灣台中地方法院刑事第一庭
                                          法  官   吳  進  發
右正本證明與原本無異。
如不服本判決，應於判決送達後十日內向本院提出上訴狀，上訴於臺灣高等法院臺中
分院( 須附繕本 )。
                                          書記官
中       華       民       國     九十     年     六     月    二十八   日
附錄論罪法條：
刑法第三百二十一條
犯竊盜罪而有左列情形之一者，處六月以上五年以下有期徒刑：
一、於夜間侵入住宅或有人居住之建築物、船艦，或隱匿其內而犯之者。
二、毀越門扇、牆垣或其他安全設備而犯之者。
三、攜帶兇器而犯之者。
四、結夥三人以上而犯之者。
五、乘火災、水災或其他災害之際而犯之者。
六、在車站或埠頭而犯之者。
前項之未遂犯罰之。


司法院資訊處製作；財團法人民間司法改革基金會備份。
